【裁判字號】    95,上訴,173
【裁判日期】    950307
【裁判案由】    違反毒品危害防制條例
【裁判全文】
臺灣高等法院高雄分院刑事判決         95年度上訴字第173號
上  訴  人  臺灣高雄地方法院檢察署檢察官
被      告  甲○○
上列上訴人因被告違反毒品危害防制條例案件，不服臺灣高雄地
方法院94年度訴字第1159號中華民國94年11月16日第一審判決（
起訴案號：臺灣高雄地方法院檢察署94年度毒偵字第1785號，併
辦案號：同署94年度毒偵字第4247號、第7848號），提起上訴，
及併案審理（同署：94年度毒偵字第9547號）本院判決如下：
    主  文
原判決撤銷。
甲○○連續施用第一級毒品，處有期徒刑壹年。
扣案之殘留海洛因之殘渣袋壹個沒收銷燬。扣案之吸管壹支、注
射針筒參支均沒收。
    事  實
一、甲○○於民國92年間，因施用毒品案件，經臺灣高雄地方法
    院以92年度毒聲字第5530號裁定送勒戒處所觀察、勒戒後，
    因有繼續施用毒品之傾向，經同法院以92年度毒聲字第7201
    號裁定令入戒治處所施以強制戒治，於93年5 月28日執行完
    畢而釋放，並經臺灣高雄地方法院檢察署檢察官以93年度戒
    毒偵字第367 號不起訴處分確定。詎仍不知戒絕毒癮，明知
    海洛因係毒品危害防制條例第2 條第2 項第1 款所明定之第
    一級毒品，不得持有及施用，仍於前述強制戒治執行完畢釋
    放後5 年內，基於施用第一級毒品海洛因之概括犯意，自93
    年10月間某日起至94年10月14日19時20分許回溯前24小時內
    之某時（不含公權力拘束時間），以平均每2 至3 日施用1
    次之頻率，連續在高雄市○○路我家飯店內及其位於高雄市
    ○○○路租屋處等地，以將海洛因摻水置入針筒內施打於其
    身體方式，施用第一級毒品海洛因多次。嗣(一)於93年12月20
    日21時30分許，為警在高雄市苓雅區○○○路11之2 號前盤
    查時查獲；(二)於94年5 月16日21時10分許，為警在高雄市前
    金區○○○路61號6 樓之2 號大來旅館632 室查獲，並扣得
    甲○○所有供其施打毒品所用之吸管1 支及注射針筒3 支等
    物；(三)於94年9 月11日22時許，為警在高雄市三民區○○○
    路51巷口前盤查查獲，並扣得甲○○所有，殘留第一級毒品
    海洛因之殘渣袋1 個。(四)於94年10月14日16時30分許，其因
    另案經通緝而被警察查獲，並於同日19時20分許，對其採尿
    送驗而查獲。
二、案經高雄市政府警察局移送及高雄市政府警察局苓雅分局、
    新興分局報請臺灣高雄地方法院檢察署檢察官偵查起訴及併
    案審理。
    理  由
一、上揭犯罪事實，業據被告甲○○於警詢及原審審理中坦承不
    諱。且(一)被告先後4 次為警查獲後所採取之尿液，經送鑑定
    結果，均呈嗎啡陽性反應，有高雄市立凱旋醫院94年1 月4
    日轉碼編號00000000號、94年5 月30日轉碼編號00000000號
    、94年9 月19日轉碼編號A00000000 號、94年10月24日轉碼
    編號A00000000 號濫用藥物尿液檢驗報告各1 份、尿液採證
    檢驗對照表4 紙附卷可稽。扣案之殘渣袋1 個，經送往高雄
    醫學大學附設中和紀念醫院檢驗結果，呈海洛因陽性反應，
    亦有該醫院94年11月8 日編號0000-000號檢驗報告1 張可佐
    。並有被告施用第一級毒品所用之吸管1 支、注射針筒3 支
    扣案足資佐證，足見被告之自白與事實相符，其有施用第一
    級毒品海洛因多次之犯行，可以認定。又被告於92年間，因
    施用毒品案件，經臺灣高雄地方法院以92年度毒聲字第5530
    號裁定送勒戒處所觀察、勒戒後，因有繼續施用毒品之傾向
    ，經同法院以92年度毒聲字第7201 號 裁定令入戒治處所施
    以強制戒治，於93年5 月28日執行完畢而釋放，並經臺灣高
    雄地方法院檢察署檢察官以93年度戒毒偵字第367 號不起訴
    處分確定之事實，有臺灣高等法院被告前案紀錄表在卷足參
    ，其於前案強制戒治執行完畢釋放後，5 年內再犯本件施用
    毒品罪，依毒品危害防制條例第23條第2 項規定，應依法論
    罪科刑。
二、查海洛因係毒品危害防制條例第2 條第2 項第1 款所稱之第
    一級毒品，不得非法持有、施用。是核被告所為，係犯毒品
    危害防制條例第10條第1 項之施用第一級毒品罪。其施用第
    一級毒品前後，持有海洛因之低度行為，應為施用之高度行
    為所吸收，均不另論罪。又被告先後多次施用第一級毒品之
    犯行，時間緊接，犯罪構成要件相同，顯係基於概括犯意反
    覆為之，為連續犯，應依刑法第56條之規定論以一罪，並依
    法加重其刑。被告於93年11月初某日起至同年12月20日21時
    30分許回溯24小時內之某時止以外之施用第一級毒品海洛因
    之犯行，雖未經檢察官起訴，但與起訴部分，具有連續犯之
    裁判上一罪關係，自為起訴效力所及，本院自得併予審理。
三、原審予以論罪科刑，固非無見，惟就被告於94年10月14日16
    時30分許被查獲部分，未及審理，尚有未合。檢察官上訴意
    旨指摘此部分係不當，為有理由，應由本院將原判決撤銷改
    判。爰審酌被告前因施用毒品行為經觀察、勒戒及強制戒治
    後，未能戒絕其毒癮，且於為警查獲後，仍繼續施用毒品，
    足證前開保安處遇措施已難收矯治其惡性，及其於犯罪後在
    原審坦承犯行及所犯為自戕行為等一切情狀，量處如主文所
    示之刑，以資懲儆。扣案之殘留第一級毒品海洛因殘渣袋1
    個，因已難與第一級毒品海洛因析離，屬查獲之第一級毒品
    ，爰依毒品危害防制條例第18條第1 項前段規定，不問屬於
    犯人與否，予宣告沒收銷燬之。另扣案之吸管1 支、注射針
    筒3 支為被告所有供施用毒品所用之物，且被告使用後已經
    清洗，業據被告於原審審理中供明在卷，爰依刑法第38條第
    1 項第2 款規定沒收之。
四、被告經合法傳喚，無正當理由不到庭, 爰不待其陳述逕行判
    決。
據上論結，應依刑事訴訟法第371 條、第369 條第1 項前段、第
364 條、第299 條第1 項前段，毒品危害防制條例第10條第1 項
、第18條第1 項前段，刑法第11條前段、第56條、第38條第1 項
第2 款，判決如主文。
本案經檢察官陳建年到庭執行職務。
中    華    民    國    95    年    3     月    7     日
                  刑事第三庭    審判長法  官  周賢銳
                                      法  官  謝宏宗
                                      法  官  黃仁松
以上正本證明與原本無異。
如不服本判決應於收受本判決後10日內向本院提出上訴書狀，其
未敘述上訴理由者，並得於提起上訴後10日內向本院補提理由書
狀（均須按他造當事人之人數附繕本）「切勿逕送上級法院」。
中    華    民    國    95    年    3     月    7     日
                                      書記官  馬蕙梅
附錄本件判決論罪科刑法條：
毒品危害防制條例第10條
施用第一級毒品者，處6月以上5年以下有期徒刑。


司法院資訊處製作；財團法人民間司法改革基金會備份。
